臺灣高等法院刑事判決
110年度原交上易字第9號
上  訴  人  
即  被  告  高志雄




指定辯護人  本院公設辯護人陳德仁  
上列上訴人因公共危險案件，不服臺灣桃園地方法院110年度審
原交易字第2號，中華民國110年4月21日第一審判決（起訴案號
：臺灣桃園地方檢察署109年度偵字第36022號），提起上訴，本
院判決如下：
    主  文
上訴駁回。
    事  實
一、高志雄明知飲酒吐氣所含酒精濃度達每公升0.25毫克以上，
    不得駕駛動力交通工具，竟於民國109年10月4日下午10時起
    至翌（5）日凌晨0時許之間，在其位在桃園市○○區○○路0段0
    00巷000號居所內飲用高粱酒逾量後，未待體內酒精成分消
    退，即基於酒後駕駛動力交通工具之犯意，於109年10月5日
    中午12時30分許，自桃園市○○區○○路000號之楊梅火車站前
    ，騎乘車牌號碼000-000號普通重型機車上路，嗣於同日中
    午12時40分許，行經桃園市○○區○○路000號前為警攔檢，並
    於同日中午12時57分許，測得其呼氣酒精濃度測試達每公升
    0.66毫克。
二、案經桃園市政府警察局楊梅分局報告臺灣桃園地方檢察署檢
    察官偵查起訴。
    理  由
壹、程序部分：
　　按被告以外之人於審判外之言詞或書面陳述，除法律有規定
    者外，不得作為證據。又被告以外之人於審判外之陳述，雖
    不符刑事訴訟法第159條之1至第159條之4之規定，而經當事
    人於審判程序同意作為證據，法院審酌該言詞陳述或書面陳
    述作成時之情況，認為適當者，亦得為證據。當事人、代理
    人或辯護人於法院調查證據時，知有第159條第1項不得為證
    據之情形，而未於言詞辯論終結前聲明異議者，視為有前項
    之同意，刑事訴訟法第159條第1項、第159條之5，分別定有
    明文。揆諸前揭立法意旨，係因當事人既已同意或默示同意
    被告以外之人於審判外之陳述作為證據，該所為「同意」之
    意思表示，已足以補正該等證據係於審判外之程序取得，當
    事人無從行使對質詰問權而存在之程序保障欠缺，故法院採
    用該等證據作為認定犯罪事實之依據，自無侵害當事人之訴
    訟權，倘若該等證據之採用，亦得兼顧實體真實發現之目的
    而屬適當，法院即得採為證據使用。又被告於第二審經合法
    傳喚無正當理由不到庭者，得不待其陳述逕行判決，刑事訴
    訟法第371條定有明文，此係因被告已於第一審程序到庭陳
    述，並針對事實及法律為辯論，應認已相當程度保障被告到
    庭行使訴訟權，如被告於第二審經合法傳喚無正當理由不到
    庭，為避免訴訟程序延宕，期能符合訴訟經濟之要求，並兼
    顧被告訴訟權之保障，應解為被告係放棄在第二審程序中為
    與第一審相異之主張，而默示同意於第二審程序中，逕引用
    其在第一審所為相同之事實及法律主張。從而，針對被告以
    外之人於審判外之陳述，倘被告於第一審程序中已依刑事訴
    訟法第159條之5規定，為同意或經認定為默示同意作為證據
    ，嗣被告於第二審經合法傳喚不到庭，並經法院依法逕行判
    決，揆諸前開說明，自應認被告於第二審程序中，就前開審
    判外之陳述，仍採取與第一審相同之同意或默示同意。查本
    件上訴人即被告高志雄（下稱被告）於原審就被訴事實為有
    罪之陳述，原審因而裁定行簡式審判程序，且被告於上訴狀
    中僅載理由候補云云，原審公設辯護人代行補提上訴理由意
    旨亦僅係請求從輕量刑云云，而均不爭執證據能力。復於本
    院審判中經合法傳喚，無正當之理由不到庭，本判決下列認
    定事實所引用之卷證所有證據（供述、文書及物證等），均
    經依法踐行調查證據程序，檢察官、本院公設辯護人均同意
    作為證據而並未爭執，且未於言詞辯論終結前聲明異議，本
    院審酌各項證據作成時之狀況，尚無違法取得證據及證明力
    明顯過低等瑕疵，且與本案待證事實間具有相當關聯，作為
    證據充足全案事實之認定，應屬適當，依刑事訴訟法第159
    條之5第1項規定，均有證據能力。另本判決下列認定事實所
    引用之其餘證據，均經依法踐行調查證據程序，亦無違法取
    得、不得作為證據之情形或顯有不可信之情況，且均與本案
    具關連性，認以之作為證據應屬適當，故揆諸上開規定，認
    上揭證據資料均有證據能力。
貳、實體部分：
一、本案認定犯罪事實所憑之證據及理由：
　　被告於本院經合法傳喚，無正當之理由不到庭，惟據其於警
    詢、偵查及原審均坦承不諱，並有被告之酒精測定紀錄、車
    輛詳細資料報表、公路監理電子閘門列印資料及桃園市政府
    警察局舉發違反道路交通管理事件通知單等在卷可稽，足徵
    被告前揭任意性自白核與事實相符，應可採信。綜上所述，
    本案事證已臻明確，被告犯行堪以認定，應依法論科。
二、論罪：
（一）核被告所為，係犯刑法第185條之3第1項第1款之駕駛動力
      交通工具而有吐氣所含酒精濃度達每公升0.25毫克以上情
      形罪。
（二）被告前因公共危險案件，經原審法院以106年度審原交易
      字第84號判決處有期徒刑6月，併科罰金新臺幣（下同）3
      萬元確定，有期徒刑部分於107年8月25日執行完畢，有本
      院被告前案紀錄表在卷可按，是其於有期徒刑執行完畢後
      5年內故意再犯本件有期徒刑以上之罪，為累犯。依司法
      院釋字第775號解釋意旨，考量被告上開構成累犯之犯罪
      紀錄，與本案犯罪類型完全相同、同屬酒後駕車之公共危
      險案件，且被告自92年起迄今已有多次酒後駕車之公共危
      險犯行，業經原審法院以92年度桃交簡字第1630號判決處
      罰金15,000元、95年度桃交簡字第3089號判決處有期徒刑
      3月、101年度壢交簡字第2969號判決處有期徒刑5月、103
      年度竹交簡字第643號判決處有期徒刑6月、106年度審原
      交易字第84號判決處有期徒刑6月併科罰金3萬元、109年
      度壢原交簡字第133號判決處有期徒刑6月併科罰金4萬元
      、109年度壢原交簡字第432號判決處有期徒刑6月併科罰
      金10萬元、109年度審原交易字第112號判決處有期徒刑7
      月，有上開各判決書、本院被告前案紀錄表附卷可憑，理
      應生警惕作用，期待其返回社會後能因此自我控管，惟其
      又再度為同樣罪質之本案犯罪，酒駕為警查獲，益徵其欠
      缺自制能力、未悛悔改過，其無視法律之嚴厲禁制，符合
      累犯者有其特別惡性及對刑罰反應力薄弱，本院斟酌上情
      ，且就本案被告所犯之罪最低本刑予以加重，尚不致使被
      告所受之刑罰超過其所應負擔之罪責，而造成對其人身自
      由過苛之侵害，而仍有加重法定最低本刑之必要，應依刑
      法第47條第1項之規定加重其刑。
三、上訴駁回：
　　原審審理結果，認被告所犯公共危險犯行罪證明確，而適用
    刑法第185條之3第1項第1款、第47條第1項等規定，並以行
    為人為基礎，審酌被告酒後駕車，增加用路人無端風險，亦
    有危及自身安全之虞，且交通事故動輒造成死傷，其潛在危
    害不言可喻，況屢經政府對此大力宣導，竟明知服用酒類，
    對意識能力具有不良影響，如酒後駕車，對一般往來之公眾
    及駕駛人自身皆具有高度危險性，竟漠視自身安危，且罔顧
    公眾安全，復於服用酒類後其吐氣酒精濃度達每公升0.66毫
    克之狀態下，猶騎乘普通重型機車行駛於公眾往來之道路上
    ，危害行車安全，所為實不可取，另被告前已因多次酒醉駕
    車之公共危險案件經判處罪刑確定且執行完畢，有本院被告
    前案紀錄表為據，顯然未能記取教訓，惟念被告犯後坦承犯
    行，態度尚可，兼衡被告自陳其以前做水電為業、每月收入
    約3萬餘元、教育程度為國小畢業等一切情狀，認被告吐氣
    所含酒精濃度達每公升0.25毫克以上而駕駛動力交通工具，
    累犯，處有期徒刑7月，核無認定事實錯誤、量刑瑕疵或違
    背法令之情形，其結論尚無不合。茲原判決已詳予審酌刑法
    第57條各款及前揭所列情狀，兼以被告犯罪情節、素行、生
    活狀況、犯後態度始終坦承犯行等一切情狀，予以綜合考量
    ，在法定刑度範圍內，就被告犯行量處有期徒刑7月，已屬
    從輕，核屬原審量刑職權之適法行使，並無違反罪刑相當及
    比例原則；且關於科刑資料之調查，業就犯罪情節事項，於
    論罪證據調查階段，依各證據方法之法定調查程序進行調查
    ，另就犯罪行為人屬性之單純科刑事項，針對被告相關供述
    ，提示調查，使當事人有陳述意見之機會，並允就科刑範圍
    表示意見，自無科刑資料調查內容無足供充分審酌而適用法
    則不當之違法情形，是原審量刑並無濫用量刑權限，亦無判
    決理由不備，或其他輕重相差懸殊等量刑有所失出或失入之
    違法或失當之處。被告上訴意旨請求從輕量刑云云，為無理
    由，應予駁回。
四、本案110年9月16日審判程序傳票，於110年8月9日送達至被
    告上開居所，因未獲會晤本人，已將文書交與有辨別事理能
    力之同居人即岳母潘美珍簽名收受，復經本院於110年9月9
    日電詢被告，其答覆略以：我知道下週16號要開庭，會到庭
    等語，有本院送達證書、本院公務電話查詢紀錄表在卷可參
    （見本院卷第39、51頁），其經合法傳喚，無正當之理由不
    到庭，爰不待其陳述，逕行判決。
據上論斷，應依刑事訴訟法第371條、第368條，判決如主文。
本案經檢察官曾忠己到庭執行職務。
中　　華　　民　　國　　110 　年　　9 　　月　　30　　日
                  刑事第十七庭  審判長法　官  鄭水銓
                                      法　官  黃雅芬
                                      法　官  沈君玲
以上正本證明與原本無異。
不得上訴。
                                      書記官  曾彥碩
中　　華　　民　　國　　110 　年　　9 　　月　　30　　日
附錄：本案論罪科刑法條全文
中華民國刑法第185 條之3 第1 項
駕駛動力交通工具而有下列情形之一者，處二年以下有期徒刑，
得併科二十萬元以下罰金：
一、吐氣所含酒精濃度達每公升零點二五毫克或血液中酒精濃度
    達百分之零點零五以上。
二、有前款以外之其他情事足認服用酒類或其他相類之物，致不
    能安全駕駛。
三、服用毒品、麻醉藥品或其他相類之物，致不能安全駕駛。